# 境外经营公司涉及商誉的报表折算问题

提问人：404564365 时间：2020-11-04 18:33:07
尊敬的陈老师：
A公司、C公司为境内公司， B公司为记账本位币为港币的香港上市公司，。 A公司控股B公司，业务重组整合时，B公司并购了A集团下属单位的C公司（构成业务），B公司按照香港准则适用的购买法并形成了商誉2.5亿。
在年度终了A公司出具审计报告时，需要将B财务报表按照A公司的会计政策调整，即购买C这一事项产生的商誉也应当冲回，《企业会计准则讲解（2010)》第 299 页关于外币报表折算有如下内容:
“如果企业境外经营的记账本位币不同于企业的记账本位币，在将企业的境外经营通过合并报表、权益法核算等纳入到企业的财务报表中时，需要将企业境外经营的财务报表折算为以企业记账本位币反映。
在对企业境外经营财务报表进行折算前，应当调整境外经营的会计期间和会计政策，使之与企业会计期间和会计政策相一致，根据调整后会计政策及会计期间编制相应货币(记账本位币以外的货币）的财务报表，再按照以下方法对境外经营财务报表进行折算:
1 ．资产负债表中的资产和负债项目，采用资产负债表日的即期汇率折算，所有者权益项目除“未分配利润”项目外，其他项目采用发生时的即期汇率折算。”
问题：年度终了在A公司合并审计报告中还应有B公司并购C公司时候带过来的商誉嘛？

回答人：chenyiwei
A公司是境内企业，执行企业会计准则，因此B并购C在内地企业会计准则下属于同一控制下企业合并，应当进行会计政策调整。
另一方面，B、C都在A的合并报表范围内，B向A收购C属于应抵销的内部交易，因此，即使B对C的收购采用购购买法是允许的，在A的合并报表层面也不会出现商誉。

提问人：沉默羔羊 时间：2020-11-06 09:39:00
为什么在香港准则下针对同一控制下的企业合并会产生商誉呢？

回答人：chenyiwei
香港准则下，按照惯例，对同一控制下合并允许判断其有无商业实质，对于有商业实质的情况，可以选择采用购买法或者权益结合法。